【裁判字號】    99,審交易,48
【裁判日期】    990531
【裁判案由】    公共危險
【裁判全文】
臺灣新竹地方法院刑事判決            99年度審交易字第48號
公  訴  人  臺灣新竹地方法院檢察署檢察官
被      告  甲○○
上列被告因公共危險案件，經檢察官提起公訴（99年度偵字第27
09號），經被告於本院準備程序中，就被訴事實為有罪之陳述，
經告知被告簡式審判程序之旨，並聽取檢察官、被告之意見後，
經本院進行簡式審判程序，本院判決如下：
    主  文
甲○○犯不能安全駕駛動力交通工具罪，累犯，處有期徒刑柒月
。
    犯罪事實
一、甲○○前於(1)民國89年間，因酒醉駕車公共危險案件，經臺
    灣桃園地方法院於89年7 月24日以89年度桃交簡字第535 號
    判決判處罰金2 萬元確定，於89年10月15日繳清罰金執行完
    畢。(2)又於93年間，因酒醉駕車公共危險案件，經本院於93
    年2 月27日以93年度竹交簡字第74號判決判處罰金2 萬8 千
    元確定，於93年3 月29日繳清罰金執行完畢。(3)又於95年間
    ，因酒醉駕車公共危險案件，經本院於95年10月31日以95年
    度竹交簡字第1011號判決判處罰金新臺幣6 萬元確定，於95
    年11月23日繳清罰金執行完畢。(4)又於96年間，因酒醉駕車
    公共危險案件，經本院於96年6 月7 日以96年度竹東交簡字
    第82號判決判處有期徒刑3 月確定，於96年8 月22日易科罰
    金執行完畢。(5)又於97年間，因酒醉駕車公共危險案件，經
    本院於97年10月13日以97年度竹交簡字第708 號判決判處有
    期徒刑5 月確定，於97年12月17日易科罰金執行完畢。
二、詎甲○○仍不知悔改，明知飲酒後，其控制力及注意力均已
    降低致達無法安全駕駛動力交通工具之程度，如仍駕車行駛
    於道路上，隨時將有致他人於死、傷之危險，竟於99年3 月
    25日中午12時許，在新竹縣新埔鄉義民廟附近小吃店飲用高
    粱酒約3 分之1 瓶，飲至同日下午3 時許，已達不能安全駕
    駛動力交通工具之程度，仍駕駛其妻乙○○所有之車牌號碼
    9963-VS 號自用小客車搭載同事欲返回同事位於新竹縣竹北
    市住處，嗣於同日下午3 時36分許行經新竹縣竹北市○○街
    時，因行車不穩，為警攔檢查獲，並當場檢測其呼氣所含酒
    精濃度高達每公升0.80毫克，始查悉上情。
二、案經新竹縣政府警察局移送臺灣新竹地方法院檢察署檢察官
    偵查起訴。
    理    由
一、程序部分：
    按除被告所犯為死刑、無期徒刑、最輕本刑為3 年以上有期
    徒刑之罪或高等法院管轄第一審案件者外，於前條第1 項程
    序進行中，被告先就被訴事實為有罪之陳述時，審判長得告
    知被告簡式審判程序之旨，並聽取當事人、代理人、辯護人
    及輔佐人之意見後，裁定進行簡式審判程序，刑事訴訟法第
    273條之1第1 項定有明文。本件被告甲○○所犯係死刑、無
    期徒刑、最輕本刑為3 年以上有期徒刑以外之罪，其於準備
    程序中就被訴事實為有罪之陳述，經告知簡式審判程序之旨
    ，並聽取公訴人及被告甲○○之意見後，本院認為適宜進行
    簡式審判程序，合先敘明。
二、認定犯罪事實所根據的證據及理由
（一）被告甲○○於警詢、偵查中及本院準備程序、簡式審判程
      序時之自白。其稱：伊於99年3 月25日中午12時許，在新
      竹縣新埔鎮義民廟旁小吃店內，與朋友共飲用1 瓶高粱酒
      ，伊單獨飲用約3分之1瓶，後來喝到下午3 時許，伊駕駛
      其妻乙○○所有之車牌號碼9963-VS 號自用小客車要送同
      事回新竹縣竹北市住處，就在新竹縣竹北市○○街為警攔
      檢查獲等語（見偵查卷第6 、7 、19、20頁，本院卷第11
      頁背面、第14、15頁）。
（二）當事人酒精測定紀錄表1紙（見偵查卷第14頁）。
（三）刑法第185條之3案件測試觀察紀錄表、駕駛人酒後生理協
      調平衡檢測紀錄表及新竹縣政府警察局舉發違反道路交通
      管理事件通知單影本各1份（見偵查卷第12、13、15頁）
      。
（四）參酌國外認定標準，對於酒精濃度呼氣已達每公升0.55毫
      克或血液濃度達0.11％以上者，肇事率為一般正常人之10
      倍以上，且呈現判斷力嚴重受損、體能與精神協調力受損
      等情（有法務部88年5 月18日（88）法檢字第001669號函
      文說明及臺灣高等法院檢察署88年11月彙編之刑法第185
      條之3 酒後駕車「不能安全駕駛」認定標準之相關論文資
      料可資足參），而本件被告甲○○之呼氣所含酒精濃度測
      試結果既高達每公升0.80毫克，且就本件之客觀情狀判斷
      ，被告甲○○於駕駛過程中有蛇行、車身搖擺不定、轉彎
      半徑過大或過小等駕駛操控力欠佳情形，並於查獲、測試
      或訊問過程有語無倫次、含糊不清、意識模糊，注意力無
      法集中及多話；另查獲後命其用筆在兩個同心圓之間的0.
      5公分環狀帶內，畫另1個圓，則呈現畫圓圈不完整、不連
      續或畫在指定範圍外等情事，此有員警製作之刑法第185
      條之3 案件測試觀察紀錄表、駕駛人酒後生理協調平衡檢
      測紀錄表等附卷足資佐憑，堪認被告甲○○於飲酒後顯已
      達不能安全駕駛之程度。
（五）綜上，本件被告甲○○犯行明確，應依法予以論科。
三、論罪科刑：
（一）論罪：核被告甲○○所為，係犯刑法第185條之3之酒後駕
      車公共危險罪。
（二）累犯：被告甲○○前於96年間，因酒醉駕車公共危險案件
      ，經本院於96年6月7日以96年度竹東交簡字第82號判決判
      處有期徒刑3 月確定，於96年8 月22日易科罰金執行完畢
      ；又於97年間，因酒醉駕車公共危險案件，經本院於97年
      10月13日以97年度竹交簡字第708 號判決判處有期徒刑5
      月確定，於97年12月17日易科罰金執行完畢等情，有臺灣
      高等法院被告前案紀錄表1 份在卷可證。是被告甲○○於
      刑之執行完畢5 年內故意再犯本件有期徒刑以上之罪，為
      累犯，依刑法第47條第1 項規定加重其刑。
（三）量刑：爰審酌被告甲○○除上開構成累犯事由之酒後駕車
      公共危險案件紀錄外，另有犯罪事實欄所載之(1)(2)(3)酒後
      駕車公共危險案件前科，計有5 次酒後駕車公共危險犯行
      ，有上揭之臺灣高等法院被告前案紀錄表可參，顯見被告
      甲○○不知悔改，處以易科罰金之刑仍無法規制其酒醉駕
      車之犯罪行為，兼衡其於飲酒後已不能安全駕駛，竟駕駛
      動力交通工具搭載友人返家並行駛於公眾往來之道路，足
      徵其莫視法律之規範及公眾之安危，公訴人因而對被告甲
      ○○為從重量刑之求處，併考量其犯後坦承犯行不諱，態
      度尚可，且未釀實害等一切情狀，量處如主文所示之刑，
      以示懲儆。
據上論斷，應依刑事訴訟法第273 條之1 第1 項、第299 條第1
項前段，刑法第185 條之3 、第47條第1 項，刑法施行法第1條
之1 ，判決如主文。
本案經檢察官洪期榮到庭執行職務。
中    華    民    國    99    年    5     月    31    日
                    交通法庭法  官    劉兆菊
以上正本證明與原本無異。
如不服本判決應於收受本判決後10日內向本院提出上訴書狀，上
訴書狀應敘述具體理由。上訴書狀未敘述上訴理由者，應於上訴
期間屆滿後20日內補提理由書狀於本院 (均須按他造當事人之人
數附繕本 )「切勿逕送上級法院」。
中    華    民    國    99    年    5     月    31    日
                            書記官    林兆嘉
附錄本案論罪科刑法條
中華民國刑法第185條之3
服用毒品、麻醉藥品、酒類或其他相類似之物，不能安全駕駛動
力交通工具而駕駛者，處1 年以下有期徒刑、拘役或科或併科15
萬元以下罰金。

司法院資訊處製作；財團法人民間司法改革基金會備份。
